JEAN CARLO GONZALEZ MARTINEZ

Desarrollador Web FullStack

Teléfono: (+57) 321 9264404 Correo: jeancarlogm94@gmail.com

Portafolio: https://jgd-portfolio.vercel.app

LinkedIn: https://www.linkedin.com/in/jeangonzalez-dev

GitHub: https://github.com/jeangonzalez-dev

SOBRE MI

Desarrollador Web FullStack con habilidades en desarrollo Front end, Back end y manejo de base de datos. Conocimientos y experiencia en análisis, diseño, pruebas, implementación, desarrollo de software, buenas prácticas de programación, manejo de metodologías agiles, lenguajes de programación y tecnologías de desarrollo: Html, Css, Bootstrap, Sass, JavaScript, TypeScript, React, Angular, Redux, NodeJs, Express, NestJs, Python, Django, PHP, Laravel, SQL, PostgreSQL, MySQL, MongoDB, Git, Docker, AWS, Azure, Scrum.

EDUCACIÓN

- Tecnología en Análisis y Desarrollo de Software
 SENA / Nov 2022 Actualmente
- Desarrollo Web FullStack y Ciencias de la Computación ACADEMLO / Feb 2022 – Nov 2022

Experiencia

Desarrollador Junior FullStack

DFVZ Tech S.A.S. / Oct 2022 - Actualmente

Analista, diseñador, implementador y desarrollador de software. Metodologías agiles SCRUM, lenguajes programación Python y JavaScript, administración de bases de datos PostgreSQL, infraestructura en la nube y repositorios en GitHub.

Desarrollador Web Freelance

Maquetador, diseñador y desarrollador de la página web de la compañía. Implementación, mantenimiento, administración, posicionamiento y SEO.

INTERLINE COMPANY. / Feb 2022 - Oct 2022

Idiomas

• **Español**: Nativo

• Inglés: A2